【裁判字號】    96,訴,1679
【裁判日期】    970509
【裁判案由】    毒品危害防制條例
【裁判全文】
臺灣板橋地方法院刑事判決              96年度訴字第1679號
公  訴  人  臺灣板橋地方法院檢察署檢察官
被      告  甲○○
上列被告因違反毒品危害防制條例案件，經檢察官提起公訴（96
年度毒偵字第2892號），嗣因被告於本院準備程序中就被訴事實
為有罪之陳述，本院告知被告簡式審判程序之旨，並聽取當事人
之意見後，由本院合議庭裁定改由受命法官獨任依簡式審判程序
進行，判決如下：
    主  文
甲○○施用第一級毒品，累犯，處有期徒刑玖月；減為有期徒刑
肆月拾伍日，如易科罰金，以新臺幣壹仟元折算壹日。扣案之第
一級毒品海洛因（淨重零點貳柒公克）沒收銷燬之，上開毒品之
外包裝袋壹個，沒收之。
    事  實
一、甲○○前於民國86年間，因違反肅清煙毒條例等案件，經臺
    灣屏東地方法院以86年度訴字第962 號判處應執行有期徒刑
    4 年6 月，並於87年2 月23日確定；又於同年間，因搶奪及
    竊盜等案件，經臺灣屏東地方法院以86年度訴字第1052號判
    處應執行有期徒刑1 年10月，嗣於87年12月16日撤回上訴確
    定，再經同法院裁定定應執行刑為有期徒刑5 年1 月，於87
    年3 月25日起入監服刑，嗣於90年12月11日縮短刑期假釋付
    保護管束出監；另於87年間，因施用毒品案件，經觀察、勒
    戒後，認無繼續施用毒品之傾向，經臺灣高雄地方法院於87
    年11月13日，以87年度訴字第992 號判決免刑確定。又甲○
    ○復於上開假釋期間之91年間，因竊盜案件，經臺灣屏東地
    方法院以91年度易字第1131號判處拘役50日確定；同年間，
    另因施用毒品案件，經臺灣屏東地方法院以91年度毒聲字第
    1159號裁定送觀察勒戒後，認有繼續施用毒品之傾向，復經
    臺灣屏東地方法院檢察官聲請強制戒治及提起公訴，聲請部
    分，經臺灣屏東地方法院以91年度毒聲字第1330號裁定令入
    戒治處所施以強制戒治，嗣經同法院以92年度毒聲字第450
    號裁定停止戒治，所餘戒治期間，付保護管束，於92年5 月
    6 日出所而接續執行另案徒刑，迄至92年11月8 日保護管束
    期滿執行完畢（起訴書誤載為嗣於92年5 月6 日執行完畢）
    ；而前開施用毒品案件提起公訴部分，則經臺灣屏東地方法
    院檢察署檢察官以91年度毒偵字第1119號提起公訴，經同法
    院於92年1 月13日，以91年度訴字第827 號判處有期徒刑7
    月確定；另於92年間，因竊盜案件，經臺灣屏東地方法院以
    92年度潮簡字第11 4號判決有期徒刑4 月確定，上開二罪，
    再經同法院裁定定應執行刑為有期徒刑10月；前述假釋因而
    撤銷，應執行殘刑2 年5 月30日，並接續執行上開拘役50日
    、應執行刑10月，甫於95年8 月5 日縮刑期滿執行完畢。詎
    仍不知悔改，其於前揭強制戒治執行完畢釋放後5 年內，復
    基於施用第一級毒品海洛因（下稱海洛因）之犯意，於95年
    12月12日20時30分為警採尿前回溯26小時內之某時許，在不
    詳地點，以將海洛因摻水注入針筒後注射之方式，施用海洛
    因乙次，嗣於同年12月11日20時許，在臺北縣新店市○○○
    路200 巷口為警查獲，並當場扣得海洛因1 小包（淨重0.27
    公克），經警採集其尿液送驗而查悉上情。
二、案經臺北縣政府警察局新店分局報告臺灣臺北地方法院檢察
    署檢察官呈請臺灣高等法院檢察署檢察長令轉臺灣板橋地方
    法院檢察署檢察官偵查起訴。
    理  由
壹、程序方面：
    查本件被告甲○○所犯並非死刑、無期徒刑、最輕本刑為三
    年以上有徒刑之罪或高等法院管轄第一審案件，而其於準備
    程序進行中，被告先就被訴事實為有罪之陳述，經法官告知
    簡式審判程序之旨，並聽取公訴人及被告之意見後，本院認
    適宜改依簡式審判程序進行，爰依刑事訴訟法第273 條之1
    第1 項、第284 條之1 規定，由本院合議庭以裁定由受命法
    官獨任進行簡式審判程序，合先敘明。
貳、實體方面：
一、上揭事實，業據被告甲○○於本院審理時坦承不諱，復有搜
    索扣押筆錄、扣押物品目錄表各乙份、查獲現場及扣案物品
    照片共4 幀存卷可稽，及海洛因1 包扣案可資佐證。又被告
    為警查獲時所採其尿液送驗結果，係呈嗎啡陽性反應，此有
    臺北縣政府警察局新店分局偵辦毒品危害防制條例案被移送
    者姓名及代碼對照表（代碼編號為：G104894） 、台灣檢驗
    科技股份有限公司於96年1 月23日出具之濫用藥物尿液檢驗
    報告（報告編號：CH/2007/10578） 各1 份在卷可稽。而扣
    案之白色粉末1 包，經送法務部調查局鑑驗結果，淨重0.27
    公克（空包裝重0.21公克），檢出含第一級毒品海洛因成分
    ，有該局96年2 月2 日調科壹字第09623009350 號鑑定書1
    份存卷可憑。又按海洛因經注射或吸入人體後，約百分之八
    十於24小時內自尿中排出，一般而言，尿液中能否驗出嗎啡
    陽性反應與其投與量、投與途徑、採尿時間、個人體質及檢
    測方法之靈敏度有關，國外曾有文獻報導注射6 毫克之海洛
    因鹽酸鹽，其代謝物嗎啡之平均可檢出時限約為26小時，業
    經行政院衛生署藥物食品檢驗局於81年9 月8 日以藥檢壹字
    第8114885 號函述綦詳。據上，被告之尿液經以氣相層析質
    譜儀分析法檢驗，既係呈嗎啡陽性反應，顯見被告應有在前
    揭犯罪時間施用海洛因之行為甚明。又查，被告前於91年間
    ，因施用毒品案件，經臺灣屏東地方法院以91年度毒聲字第
    1159號裁定送觀察勒戒後，認有繼續施用毒品之傾向，經臺
    灣屏東地方法院以91年度毒聲字第1330號裁定令入戒治處所
    施以強制戒治，嗣經同法院以92年度毒聲字第450 號裁定停
    止戒治，所餘戒治期間，付保護管束，於92年5 月6 日出所
    而接續執行另案徒刑，迄至92年11月8 日保護管束期滿執行
    完畢，此有臺灣高等法院被告前案紀錄表在卷可稽。綜上所
    述，足認被告前經強制戒治執行完畢釋放後，五年內再犯本
    件施用第一級毒品犯行。本案事證明確，被告犯行堪以認定
    ，應依法論科。
二、查海洛因屬於毒品危害防制條例第2 條第2 項第1 款所規定
    之第一級毒品，核被告所為，係犯毒品危害防制條例第10條
    第1 項之施用第一級毒品罪。被告施用前後持有第一級毒品
    之低度行為，為進而施用第一級毒品之高度行為所吸收，不
    另論罪。又查被告前受有如事實欄所載罪刑宣告及執行紀錄
    ，此有上述前科表附卷可稽，被告於有期徒刑執行完畢後五
    年內故意再犯有期徒刑以上之本罪，為累犯，應依刑法第47
    條第1 項規定，加重其刑。審酌被告有多次施用毒品前科，
    品行非佳，且曾經強制戒治執行完畢，竟再為本件施用毒品
    犯行，顯見其不思悔改，自制力亦顯不佳，足以戕害其身心
    ，滋生其他犯罪，惡化治安，嚴重損及公益；惟另考量被告
    於犯後已坦承犯行，而其施用毒品行為於本質上係屬自我戕
    害行為，反社會性之程度應屬較低等一切情狀，量處如主文
    所示之刑，以資懲儆。又中華民國九十六年罪犯減刑條例業
    經立法院制定，並業經總統於96年7 月4 日公布，自96年7
    月16日起生效，茲因被告為上開犯行之犯罪時間在96年4 月
    24日以前，合於減刑條件，應依中華民國九十六年罪犯減刑
    條例第2 條第1 項第3 款、第7 條、第9 條之規定，減刑如
    主文所示之減得之刑，並諭知易科罰金之折算標準。至扣案
    之海洛因1 包（淨重0.27公克），既屬當場查獲之第一級毒
    品，爰依毒品危害防制條例第18條第1 項前段規定，宣告沒
    收銷燬之。至該海洛因1 包之外包裝袋，係用於包裹毒品，
    防其裸露、潮濕，便於攜帶施用，係預備供被告施用毒品所
    用之物，且係被告所有，此據被告於本院審理時供明在卷，
    爰依刑法第38條第1 項第2 款規定，亦併予宣告沒收。
據上論斷，應依刑事訴訟法第273 條之1 第1 項、第299 條第1
項前段，毒品危害防制條例第10條第1 項、第18條第1 項前段，
刑法第11條、第47條第1 項、第41條第1 項前段、第38條第1 項
第2 款，中華民國九十六年罪犯減刑條例第2 條第1 項第3 款、
第7 條、第9 條，判決如主文。
本案經檢察官江祐丞到庭執行職務。
中    華    民    國    97    年    5     月    9     日
                  刑事第十一庭法  官  林淑婷
以上判決正本證明與原本無異。
如不服本判決，應於送達後十日內，向本院提出上訴狀（上訴書
狀應敘述具體理由）。
                              書記官  林金良
中    華    民    國    97    年    5     月    9     日
附錄本案論罪科刑法條全文：
毒品危害防制條例第十條
施用第一級毒品者，處六月以上五年以下有期徒刑。
施用第二級毒品者，處三年以下有期徒刑。


司法院資訊處製作；財團法人民間司法改革基金會備份。
